【裁判字號】    99,監宣,56
【裁判日期】    991126
【裁判案由】    監護宣告事件
【裁判全文】
臺灣基隆地方法院民事裁定              99年度監宣字第56號
聲  請  人  郭楊秀連
相  對  人  楊許身
利害關係人  郭子麟
上列聲請人聲請對相對人監護宣告事件，本院裁定如下：
    主    文
宣告楊許身（女，民國十年七月一日生，身分證統一編號：Ｚ00
0000000號）為受監護宣告之人。
選定郭楊秀連（女，民國○○○年○月○日生、身分證統一編號
：Ｚ000000000號）為受監護宣告之人之監護人。
指定郭子麟（男，民國○○○年○月○日生、身分證統一編號：
Ｚ000000000號）為會同開具財產清冊之人。
聲請程序費用新臺幣壹仟元由受監護宣告之人負擔。
    理  由
一、聲請意旨略以：相對人楊許身為聲請人郭楊秀連之母，相對
    人於民國89年間罹患腦部中風，現因精神障礙致其不能為意
    思表示或受意思表示，為此聲請准予裁定楊許身為受監護宣
    告之人等語。
二、經查，聲請人所主張之上開事實，業據其提出長庚醫療財團
    法人基隆長庚紀念醫院診斷證明書、戶籍謄本等為證。經長
    庚醫療財團法人基隆長庚紀念醫院吳雅雯醫師進行鑑定，鑑
    定結果略以：相對人呈現血管梗塞及大腦皮質退化所導致的
    失智反應，目前接近重度失智程度，需於他人監督下處理一
    般生活事務，對外界事務的知覺、理會、判斷能力有顯著缺
    陷，完全無法處理一般社會性事務及金錢財務等語，此有長
    庚醫療財團法人基隆長庚紀念醫院99年10月13日（99）長庚
    院基法字第193號函附精神鑑定報告書乙件在卷可按。綜合
    上開事證，聲請人所主張之上開事實，自堪信為真實。
三、按對於因精神障礙或其他心智缺陷，致不能為意思表示或受
    意思表示，或不能辨識其意思表示之效果者，法院得因本人
    、配偶、四親等內之親屬、最近一年有同居事實之其他親屬
    、檢察官、主管機關或社會福利機構之聲請，為監護之宣告
    ；受監護宣告之人應置監護人；法院為監護之宣告時，應依
    職權就配偶、四親等內之親屬、最近一年有同居事實之其他
    親屬、主管機關、社會福利機構或其他適當之人選定一人或
    數人為監護人，並同時指定會同開具財產清冊之人；法院選
    定監護人時，應依受監護宣告之人之最佳利益，優先考量受
    監護宣告之人之意見，審酌一切情狀，並注意下列事項：一
    受監護宣告之人之身心狀態與生活及財產狀況。二受監護宣
    告之人與其配偶、子女或其他共同生活之人間之情感狀況。
    三監護人之職業、經歷、意見及其與受監護宣告之人之利害
    關係。四法人為監護人時，其事業之種類與內容，法人及其
    代表人與受監護宣告之人之利害關係。民法第14條第1項、
    第1110條、第1111條第1項及第1111條之1分別定有明文。本
    院審酌上開吳雅雯醫師所為之鑑定意見，認相對人因精神障
    礙或其他心智缺陷，已達不能為意思表示或受意思表示之程
    度，從而，聲請人聲請對相對人為監護之宣告，為有理由，
    應予准許。另參酌相對人僅育有1子1女，長子已過世，而聲
    請人為相對人之長女，相對人之日常生活均由聲請人協助照
    顧等情，此有本院99年9月15日訊問筆錄在卷可參，且聲請
    人及利害關係人亦均表示同意擔任相對人之監護人及會同開
    冊財產清冊之人，是認由聲請人擔任相對人之監護人，最能
    符合受監護宣告之人之最佳利益，爰選定聲請人郭楊秀連為
    監護人，並指定利害關係人郭子麟為會同開具財產清冊之人
    。故監護人即聲請人郭楊秀連應依據民法第1113條準用同法
    第1099條第1項之規定，對於受監護宣告之人即相對人之財
    產，會同郭子麟，於2個月內開具財產清冊，並陳報法院，
    併此敘明。
四、依民事訴訟法第608條第1項，裁定如主文。
中    華    民    國    99    年    11    月    26    日
                  家事法庭法  官  何怡穎
以上正本係照原本作成。
如不服本裁定關於選定監護人及指定會同開具財產清冊之人等部
分，應於送達後10日內向本院提出抗告狀，並繳納抗告費新臺幣
1000元；其餘關於宣告監護之部分，不得抗告。
中    華    民    國    99    年    11    月    26    日
                          書記官  莊國南

司法院資訊處製作；財團法人民間司法改革基金會備份。
